# 请教陈版大神，劳动合同到期时给员工的补偿属于“辞退福利”吗

提问人：zhuchekjss 时间：2022-04-08 08:00:20
请教陈版大神，注会《会计》教材中定义“辞退福利”指劳动合同到期前因解除劳动合同而给予员工的补偿。
按劳动合同法，劳动合同到期时解除合同也可能会给员工的补偿属于“辞退福利”吗？

回答人：chenyiwei
这里要区分两种情况：一种是在劳动合同最初签订时就预期将会给予的补偿，另一种是在签约时无法确定将会给予的补偿。
例如，《劳动合同法实施条例》第二十二条规定：“以完成一定工作任务为期限的劳动合同因任务完成而终止的，用人单位应当依照劳动合同法第四十七条的规定向劳动者支付经济补偿。”这种补偿就属于“在劳动合同最初签订时就预期将会给予的补偿”。
对于“在劳动合同最初签订时就预期将会给予的补偿”，这种补偿实际上是在该劳动合同下不可避免的人工成本的组成部分，应在劳动合同履行期间采用系统、合理的方式予以计提，计入相关成本费用，不属于辞退福利。
对于各类情况下解除劳动合同补偿的会计处理，可参考《中审众环研究 2020 》之“问题1-4-2（辞退福利的预提问题）”。